臺灣彰化地方法院刑事判決　　　　　　　 95年度易字第759號
公　訴　人　臺灣彰化地方法院檢察署檢察官
被　　　告　甲○
上列被告因違反商標法案件，經檢察官聲請簡易判決處刑（95年
度偵字第4232號），本院員林簡易庭認不宜逕以簡易判決處刑（
95年度員簡字第338號），簽移本院刑事庭改依通常程序審理，
被告於本院準備程序中就被訴事實為有罪之陳述，經本院合議庭
裁定由受命法官獨任依簡式審判程序審理，判決如下：
    主  文
甲○連續明知未得商標權人同意，於同一商品，使用相同之註冊
商標之商品而販賣，處拘役拾伍日，如易科罰金，以銀元佰元
即新臺幣玖佰元折算壹日。扣案之仿冒「ＰＵＭＡ」商標之休閒
短袖上衣貳件均沒收之。
    犯罪事實
一、甲○係位於彰化縣二林鎮○○里○○路47號「玉牛屋男飾」
    店之負責人，以販售服飾為業，明知「ＰＵＭＡ」之名稱及
    圖樣，業經德商彪馬運動魯道夫達士拉股份有限公司（下稱
    「德商彪馬公司」）向我國經濟部中央標準局（現為經濟部
    智慧財產局）申請註冊，且均經前開主管機關核准而受有我
    國商標法之保護，任何人未經前揭商標專用權人德商彪馬公
    司之同意或授權，不得於同一商品或類似商品，使用相同或
    近似於此等之註冊商標，竟仍基於販賣仿冒他人商標商品之
    概括犯意，先於民國94年8月29日下午2時30分許，在該「玉
    牛屋男飾」店內，於姓名年籍不詳之成年男子向其兜售時，
    竟以每件新臺幣（下同）190元之價格，販入仿冒「ＰＵＭ
    Ａ」商標之休閒短袖上衣4件（起訴書誤載為2件）；再自販
    入上開仿冒商品之時起，在該「玉牛屋男飾」店，以每件
    250元之價格，連續出售與不特定之顧客（詳細出售之時間
    不詳）。嗣於95年4月18日夜間7時20分許，在該「玉牛屋男
    飾」店內，為警據報查獲。並當場查扣其所有仿冒「ＰＵＭ
    Ａ」商標之休閒短袖上衣2件。
二、案經彰化縣警察局溪湖分局報告臺灣彰化地方法院檢察署檢
    察官偵查聲請簡易判決處刑。
    理  由
一、上揭犯罪事實，業據被告甲○於本院審理中坦承不諱，並有
    扣案之仿冒「ＰＵＭＡ」商標之休閒短袖上衣2件鑑定報告
    正本1紙在卷可稽，而上開商家之商標圖樣，業經各商標專
    用權人取得商標專用權，有經濟部中央標準局商標註冊登記
    證附卷足憑。前揭扣案之「ＰＵＭＡ」短袖休閒上衣2件，
    其上均「無『ＰＵＭＡ』專用之雷射標籤」，有扣案之仿冒
   「ＰＵＭＡ」商標之休閒短袖上衣2件照片2張附卷可稽。此
    外，另有仿冒「ＰＵＭＡ」商標之休閒短袖上衣2件扣案足憑
    及現場查獲照片2張附卷可稽。被告自白應與事實相符，犯
    行可以認定。
二、查被告行為後，刑法及刑法施行法業於94年2月2日經總統以
    華總一義字第09400014901號令修正公布，並於95年7月1日
    施行（下稱新刑法，修正前刑法下稱舊刑法），參酌最高法
    院95年5月23日刑事庭第8次會議有關新舊法適用原則之決議
    ，新刑法第2條第1項之規定，係規範行為後法律變更所生新
    舊法律比較適用之準據法，於新刑法施行後，應適用新刑法
    第2條第1項之規定，為「從舊從輕」之比較。又基於罪刑法
    定原則及法律不溯及既往原則，行為之處罰，以行為時之法
    律有明文規定者為限，必行為時與行為後之法律均有處罰之
    規定，始有新刑法第2條第1項之適用。另於比較時應就罪刑
    有關之共犯、未遂犯、想像競合犯、牽連犯、連續犯、結合
    犯，以及累犯加重、自首減輕暨其他法定加減原因（如身分
    加減）與加減比例等一切情形，本於統一性及整體性原則，
    綜其全部罪刑之結果而為比較。且從刑附屬於主刑，除法律
    有特別規定者外，依主刑所適用之法律。
    （一）連續犯部分：修正前第56條有關連續犯之規定，係將
          反覆實施之同類複數犯罪行為論以一罪，並得加重其
          刑至2分之1。而修正後已刪除連續犯之規定，在實務
          上將視各種具體犯罪類型，對於反覆實施之同類複數
          犯罪行為，或評價為一罪，或評價為併罰之數罪（參
          照該條立法理由）。若評價為併罰之數罪而分別科刑
          ，顯較被告更為不利。
    （二）另查，刑法刑法第33條第4款雖將「拘役：1日以上，
          2月未滿，但遇有加重時，得加至4個月。」修正為「
          拘役：1日以上，60日未滿，但遇有加重時，得加至
          120日。」，但此僅是將拘役改以日數為單位，係文
          字之修正，得處拘役之期間並未變動，尚非法律修正
          ，故毋須依刑法第2條第1項比較新舊法（此參諸最高
          法院95年5月23日第8次刑事庭會議決議第5點第1項亦
          認於定執行刑時，僅刑法第51條第2、5款之修正需比
          較新舊法，拘役之修正則無庸比較自明），是自應依
          裁判時之法律量處拘役之刑
    （三）又查，刑法第41條第1項前段關於易科罰金折算標準
          之規定，業於94年2月2日修正公布，並於95年7月1日
          施行，由「犯最重本刑為5年以下有期徒刑以下之刑
          之罪，而受6個月以下有期徒刑或拘役之宣告，因身
          體、教育、職業、家庭之關係或其他正當事由，執行
          顯有困難者，得以1元以上3元以下折算1日，易科罰
          金。」修正為「犯最重本刑為5年以下有期徒刑以下
          之刑之罪，而受6個月以下有期徒刑或拘役之宣告者
          ，得以新臺幣1千元、2千元或3千元折算1日，易科罰
          金。」應依刑法第2條第1項規定，適用最有利於行為
          人之法律（最高法院95年5月23日第8次刑事庭會議決
          議第3點第2項參照）。修正前刑法第41條第1項前段
          之易科罰金折算標準，依修正刪除前之罰金罰鍰提高
          標準條例第2條規定，應就其原定數額提高為100倍折
          算1日，並依現行法規所定貨幣單位折算新臺幣條例
          第2條規定，以新臺幣元3倍折算之，亦即，修正前刑
          法第41條第1項前段之易科罰金折算標準，應以銀元
          300元即新臺幣900元折算為1日，經比較新、舊法結
          果，應以被告行為時之法律舊法較有利於被告，依刑
          法第2條第1項前段規定，本案自應適用被告行為時之
          法律即修正前刑法第41條第1項前段，修正前罰金罰
          鍰提高標準條例第2條規定，併諭知易科罰金之折算
          標準。
三、按商標之作用，乃在表彰商標專用權人所生產、製造、加工
    、檢選、批售或經紀之商品，使一般消費者認識該商標之商
    品，並可藉此辨明商品之來源與信譽。故如所販賣商品之商
    標圖樣非原廠所製作，而係出於他人之仿冒者，若仿冒之商
    品，足以使一般消費者產生混同或誤認時，雖然交易相對人
    因該仿冒商品之價格低廉而不致產生混淆，惟對於其餘購買
    該商標產品之廣大消費者及商標專用權人而言，仍會因行為
    人之販賣行為而產生被欺騙之感覺，是行為人販賣仿冒商品
    ，縱購買之相對人於購買時明知係仿冒商品，仍屬意圖欺騙
    他人。核被告所為，係犯商標法第82條販賣仿冒商標商品罪
    。其意圖販賣而陳列仿冒商標商品之低度行為，為其所犯之
    販賣仿冒商標商品之高度行為所吸收，不另論罪。被告上開
    所犯二次販賣仿冒商標商品之犯行，時間緊接，且觸犯構成
    要件相同之罪，顯係基於概括犯意為之，為連續犯，應依修
    正刪除前刑法第56條規定，論以一罪，並加重其刑。爰審酌
    被告為牟一己私利，無視他人商標專用權，尚未與被害人等
    及告訴人等達成民事和解，惟念其並無前科，有台灣高等法
    院被告前案紀錄表1份附卷可參，犯罪所得並非豐厚等一切
    情狀，量處如主文所示之刑，並諭知易科罰金之折算標準。
    扣案仿冒「ＰＵＭＡ」商標之休閒短袖上衣2件，不論屬被
    告所有與否，均應依商標法第83條規定，予以沒收。
據上論斷，應依刑事訴訟法第452條、第273條之1第1項、第299
條第1項前段，商標法第82條、第83條，刑法第11條、第2條第1
項前段，修正刪除前刑法第56條、第41條第1項前段，修正刪除
前罰金罰鍰提高標準條例第2條，判決如主文。
本案經檢察官吳宗達到庭執行職務。
中　　華　　民　　國　　96　　年　　1 　 月　　24 　　日
                  刑事第五庭         法  官    吳俊螢
以上正本證明與原本無異。
如不服本判決，應於判決送達後十日內向本院提出上訴狀 (須附
繕本 )。
中　　華　　民　　國　　96　　年　　1　　月　　24　　日
                                     書記官    林怡吟
附錄本案論罪科刑法條全文：
商標法第82條
明知為前條商品而販賣、意圖販賣而陳列、輸出或輸入者，處一
年以下有期徒刑、拘役或科或併科新臺幣 5 萬元以下罰金。
商標法第83條
犯前二條之罪所製造、販賣、陳列、輸出或輸入之商品，或所提
供於服務使用之物品或文書，不問屬於犯人與否，沒收之。
